【裁判字號】    90,毒抗,463
【裁判日期】    900629
【裁判案由】    毒品危害防制條例
【裁判全文】
臺灣高等法院刑事裁定                              九十年度毒抗字第四六三號
    抗  告  人
    即  被  告  甲○○
右抗告人因違反毒品危害防制條例案件，不服台灣士林地方法院中華民國九十年五月
十四日裁定 (九十年度毒聲字第六四０號)，提起抗告，本院裁定如左：
    主  文
抗告駁回。
    理  由
一、原法院以抗告人甲○○於八十九年十一月二十三日採尿時回溯九十六小時內之某
    一時間，施用第二級毒品安非他命，經警查獲，並扣得第一級毒品海洛因一包，
    因依毒品危害防制條例第二十條第一項、觀察勒戒處分執行條例第三條第一項之
    規定，裁定抗告人應送觀察勒戒處所觀察勒戒。
二、抗告人抗告意旨則以伊於民國八十九年十一月二十三日晚八時四十分許，與同案
    關係人陳富雄共乘一輛機車為警查獲，警方並在陳富雄身上查獲相關證物，伊身
    上並無任何違法物品，隨即雙雙為警帶往警局，於製作筆錄時，警方人員採威脅
    誤導方式，並數次摑打伊臉部，強押至廁所毆打腹部，且恐嚇伊如不配合亦有辦
    法讓伊坐牢云云，致使伊之筆錄多所不符。伊前雖曾有施用毒品之前科，但已按
    時前往警局採尿檢驗，並無再記錄。原法院裁定應送觀察勒戒，實有未合，為此
    提起抗告，求為撤銷原裁定。
三、經查抗告人於民國八十九年十一月二十三日晚十時三十分為警查獲時，為警扣得
    第一級毒品海洛因一包，抗告人雖否認施用毒品，但經警採取其尿液送請憲兵司
    令部刑事鑑識中心以螢光偏極免疫分析法、液相萃取（溶劑萃取）前處理法、固
    相萃取前處理法、氣相層析質譜分析法鑑驗結果，呈安非他命陽性反應，有該司
    令部九十年四月十六日（九０）綱得字第０四七六一號鑑驗通知書在卷可按，抗
    告人雖辯稱伊前曾前往醫院拔牙，可能此會被驗出毒品之陽性反應云云。但查服
    用安非他命或海洛因以外之藥物或飲料，如以通常之酵素免疫分析法、薄層色層
    分析法和放射免疫分析法檢驗尿液，固可能於測試時產生偽陽性之安非他命或嗎
    啡反應，但如利用精密之氣相層析質譜儀測試尿液，幾乎不可能會有偽陽性反應
    ，此有行政院國軍退除役官兵輔導委員會台北榮民總醫院八十三年四月七日（八
    三）北總內字第０三０五九號函可按。是抗告人縱確於被查獲前曾前往醫院就診
    治療，或服用其他藥物，依據前開函示，亦不可能有安非他命偽陽性反應；抗告
    人所辯，不足採信。經核原裁定將抗告人送勒戒處所觀察勒戒，並無違誤，抗告
    人否認施用毒品，指摘原裁定不當，求予撤銷原裁定，為無理由，應駁回其抗告
    。
四、據上論斷，應依刑事訴訟法第四百十二條裁定如主文。
中    華    民    國     九十     年       六       月       二十九     日
                          臺灣高等法院刑事第十八庭
                              審判長法  官  吳      敦
                                    法  官  吳  明  峰
                                    法  官  林  陳  松
右正本證明與原本無異。
不得再抗告。
                                    書記官  鎖  瑞  嶺
中    華    民    國     九十     年       七       月         四       日


司法院資訊處製作；財團法人民間司法改革基金會備份。
